臺灣高等法院臺中分院刑事裁定　
111年度聲字第1368號
聲  請  人  臺灣高等檢察署臺中檢察分署檢察官     
受  刑  人  劉依航



上列聲請人因受刑人數罪併罰有二裁判以上，聲請定其應執行之
刑（聲請案號：111年度執聲字第604號），本院裁定如下：
    主  文
劉依航因犯如附表所示各罪所處之刑，應執行有期徒刑伍年肆月
。
    理  由
一、聲請意旨略以：受刑人劉依航（下稱受刑人）因毒品危害防
    制條例等數罪，先後經判決確定如附表。數罪中雖有刑法第
    50條第1項但書所列情形，惟受刑人已請求檢察官聲請定應
    執行刑，有請求定應執行刑調查表足稽，應依刑法第50條第
    2項、第53條、第51條第5款規定，定其應執行之刑。爰依刑
    事訴訟法第477條第1項聲請裁定等語。
二、按裁判確定前犯數罪者，併合處罰之。但有下列情形之一者
    ，不在此限：一、得易科罰金之罪與不得易科罰金之罪。二
    、得易科罰金之罪與不得易服社會勞動之罪。三、得易服社
    會勞動之罪與不得易科罰金之罪。四、得易服社會勞動之罪
    與不得易服社會勞動之罪。前項但書情形，受刑人請求檢察
    官聲請定應執行刑者，依第51條規定定之；數罪併罰，有二
    裁判以上者，依刑法第51條之規定，定其應執行之刑；又宣
    告多數有期徒刑者，於各刑中之最長期以上，各刑合併之刑
    期以下，定其刑期，但不得逾30年。刑法第50條、第53條、
    第51條第5款分別定有明文。
三、經查，受刑人因毒品危害防制條例等數罪，經臺灣臺中地方
    法院及本院分別判處如附表所示之刑，均確定在案，有各該
    刑事判決書及臺灣高等法院被告前案紀錄表在卷可稽。又受
    刑人所犯如附表編號1至3所示之罪為得易科罰金及得易服社
    會勞動之罪，附表編號4至6所示之罪為不得易科罰金及不得
    易服社會勞動之罪，固合於刑法第50條第1項但書之情形，
    惟受刑人已請求檢察官向法院聲請定應執行刑，有臺灣臺中
    地方檢察署刑法第50條第1項但書案件是否請求定應執行刑
    調查表在卷可稽（見本院卷第9頁），自應依刑法第50條第2
    項之規定，依同法第51條規定定其應執行刑。茲檢察官聲請
    定其應執行之刑，本院審核認聲請為正當，應予准許。爰審
    酌受刑人陳稱：無意見等語，以及受刑人所犯如附表所示各
    罪之犯罪態樣、時間間隔、侵犯法益，並考量各該罪合併後
    之不法內涵、罪責原則及合併刑罰所生之效果，暨受刑人所
    犯如附表所示各罪之刑期總合、各刑中之最長期以上，附表
    編號1至4所示之罪曾經臺灣臺中地方法院以109年度聲字第4
    864號裁定定應執行刑有期徒刑1年6月；附表編號5至6所示
    之罪曾經本院以111年度上更一字第6號判決定應執行刑有期
    徒刑4年6月確定等一切情狀後，定其應執行之刑如主文所示
    。
四、據上論斷，應依刑事訴訟法第477條第1項，刑法第50條第2
　　項、第53條、第51條第5款，裁定如主文。
中　　華　　民　　國　　111 　年　　7 　　月　　19　  日
        　　刑事第二庭    審判長法　官  何　志　通
　　　　　　　　　　　　　　    法　官  許  月  馨
　　　　　　　　　　　　　　　  法　官  吳  進  發     
以上正本證明與原本無異。     
如不服本裁定，應於裁定送達後5日內向本院提出抗告書狀(須附
繕本)。因疫情而遲誤不變期間，得向法院聲請回復原狀。 
                                書記官  洪  宛  渝 

中　　華　　民　　國　　111 　年　　7 　　月　　19　　日
附表：受刑人劉依航定應執行刑案件一覽表　　　
編          號  1 2 3 罪　　　　　名  非駕駛業務過失傷害 施用第一級毒品 妨害公務 宣　　告　　刑   有期徒刑3月  有期徒刑6月   有期徒刑4月 犯　罪　日　期  106年11月18日 106年3月19日或  106年3月20日中午某時許 108年8月16日 偵查(自訴)機關 年　度　案　號  臺中地檢108年度偵字第3340號 臺中地檢108年度撤緩毒偵字第234號 臺中地檢108年度偵字第26579號 最　後 事實審 法　　院 臺中地院 臺中地院 臺中地院  案　　號 108年度交易字第418號 108年度訴字第   1972號 109年度中簡字第 227號  判決日期 108年8月14日 108年10月22日 109年4月8日 確　定 判　決 法　　院 臺中地院 臺中地院 臺中地院  案　　號 108年度交易字第418號 108年度訴字第   1972號 109年度中簡字第 227號  判    決 確定日期 108年9月16日  108年11月18日  109年5月20日  是 否 為 得 科 罰 金 之 案 件  得易科、     得社勞 得易科、     得社勞 得易科、     得社勞 備           註   臺中地檢108年度執字第13633號 臺中地檢108年度執字第16921號 臺中地檢109年度執字第7640號   （附表編號1至4經定應執行有期徒刑1年6月）   

　　
編          號  4 5 6 罪　　　　　名  施用第一級毒品 幫助販賣第一級毒品 販賣第二級毒品 宣　　告　　刑    有期徒刑9月  有期徒刑3年9月  有期徒刑3年10月 犯　罪　日　期  107年12月5日 106年10月25日 106年10月25日 偵查(自訴)機關 年　度　案　號  臺中地檢108年度毒偵字第382號 臺中地檢107年度偵字第7228、13894號等 臺中地檢107年度偵字第7228、13894號等 最　後 事實審 法　　院 臺中地院 中高分院 中高分院  案　　號 108年度訴字第  614號 111年度上更一字第6號 111年度上更一字第6號  判決日期 109年4月24日 111年3月15日 111年3月15日 確　定 判　決 法　　院 臺中地院 中高分院 中高分院  案　　號 108年度訴字第  614號 111年度上更一字第6號 111年度上更一字第6號  判    決 確定日期 109年5月18日  111年4月13日  111年4月13日  是 否 為 得 科 罰 金 之 案 件  不得易科、     不得社勞 不得易科、     不得社勞 不得易科、     不得社勞 備           註   臺中地檢109年度執字第8906號（附表編號1至4經定應執行有期徒刑1年6月） 臺中地檢111年度執字第5512號 （附表編號5至6經定應執行有期徒刑4年6月）